臺灣臺北地方法院刑事判決
110年度審訴字第1904號
公  訴  人  臺灣臺北地方檢察署檢察官
被      告  藍治濬



選任辯護人  賴政律師
上列被告因傷害案件，經檢察官提起公訴（110年度偵字第22290
號），本院判決如下：
    主  文
本件公訴不受理。
    理  由
一、公訴意旨詳如附件起訴書所載。
二、按告訴乃論之罪，告訴人於第一審辯論終結前得撤回其告訴
    ，又告訴經撤回者，應諭知不受理之判決，且得不經言詞辯
    論為之，刑事訴訟法第238條第1項、第303條第3款、第307
    條分別定有明文。
三、經查，本件檢察官係認被告藍治濬涉犯刑法第277條第1項傷
    害罪嫌而提起公訴。惟依同法第287條前段之規定，須告訴
    乃論。茲據告訴人蔡雅安具狀撤回告訴，此有刑事撤回告訴
    狀1紙在卷可參（見本院卷第79頁）。爰依上開規定，不經
    言詞辯論，逕為不受理之判決。
據上論斷，應依刑事訴訟法第303條第3款、第307條，判決如主
文。
中　　華　　民　　國　　111 　年　　2 　　月　　24　　日
　　　　　　　　　刑事第二十二庭  審判長法　官  莊書雯
                      　　　　　　　　　法  官  廖棣儀
                      　　　　　　　　　法  官  葉詩佳
上正本證明與原本無異。 
如不服本判決應於收受送達後20日內向本院提出上訴書狀，並應
敘述具體理由；其未敘述上訴理由者，應於上訴期間屆滿後20日
內向本院補提理由書（均須按他造當事人之人數附繕本）「切勿
逕送上級法院」。告訴人或被害人如對於本判決不服者，應具備
理由請求檢察官上訴，其上訴期間之計算係以檢察官收受判決正
本之日期為準。 因疫情而遲誤不變期間，得向法院聲請回復原
狀。
                                        書記官  巫佳蒨 
中　　華　　民　　國　　111 　年　　2 　　月　　25　　日
附件：
臺灣臺北地方檢察署檢察官起訴書
                                    110年度偵字第22290號
　　被　　　告　藍治濬　男　60歲（民國00年00月00日生）
　　　　　　　　　　　　住新北市○○區○○街000巷00號5樓
　　　　　　　　　　　　國民身分證統一編號：Z000000000號
　　選任辯護人　賴政律師
上列被告因傷害案件，業經偵查終結，認應提起公訴，茲將犯罪
事實及證據並所犯法條分敘如下：
　　　　犯罪事實
一、藍治濬於民國110年04月19日下午6時30分許，在臺北市○○區
    ○○○路0段000號4樓「行者無疆旅行社」，因國家旅遊業績獎
    金費用比例分配問題與蔡雅安發生口角爭執，一時氣憤難忍
    ，竟基於傷害人身體之犯意，衝到蔡雅安面前，對蔡雅安大
    聲稱要其隔日到公司交出4月屏東團資料等語，旋將大門用
    力關上，並徒手毆打蔡雅安臉部，使蔡雅安受有左下唇0.2×
    0.2公分裂傷、左頸疼痛、左臉頰疼痛、暈眩伴隨噁心等傷
    害。
二、案經蔡雅安訴由臺北市政府警察局中山分局報告偵辦。
　　　　證據並所犯法條
一、證據清單與待證事實：
編號 證  據  名  稱 待  證  事  實 1 被告藍治濬於警詢時及偵查中之供述 證明被告把告訴人手部推開，造成肢體衝突之事實。 2 告訴人蔡雅安於警詢時及偵查中指訴 證明全部犯罪事實。 3 證人石雋於偵查中證述 證明被告與告訴人靠得很近，雙方有肢體接觸，告訴人的眼鏡有掉在地上之事實。 4 告訴人與行者無疆旅行社員工「藝菲」之 LINE 對話紀錄 證明被告對告訴人做不對的行為，告訴人的眼鏡被打飛之事實。 5 馬偕紀念醫院診斷證明書 證明告訴人受有上開傷害之事實。 
二、核被告所為，係犯刑法第277條第1項傷害罪嫌。
三、依刑事訴訟法第251條第1項提起公訴。
　　此　致
臺灣臺北地方法院
中　　華　　民　　國　 110　　年　　10　　月　　25　　日
                              檢　察　官　凃　永　欽
本件正本證明與原本無異
中　　華　　民　　國　 110　　年　　11　　月　　10　　日
                              書  記  官  吳  婉  禎
附錄本案所犯法條全文  
中華民國刑法第277條
傷害人之身體或健康者，處 5 年以下有期徒刑、拘役或 50 萬
元以下罰金。
犯前項之罪，因而致人於死者，處無期徒刑或 7 年以上有期徒
刑；致重傷者，處 3 年以上 10 年以下有期徒刑。